臺灣高雄地方法院刑事判決           100年度審訴字第2596號
公  訴  人  臺灣高雄地方法院檢察署檢察官
被      告  黃弘儒
上列被告因毒品危害防制條例案件，經檢察官提起公訴（100 年
度毒偵字第4091號、第4211號），嗣因被告於本院準備程序中就
被訴事實為有罪之陳述，本院告知被告簡式審判程序之旨，並聽
取當事人之意見後，由本院合議庭裁定改由受命法官獨任依簡式
審判程序進行，判決如下：
    主  文
黃弘儒施用第一級毒品，共貳罪，均累犯，各處有期徒刑捌月；
又施用第二級毒品，共貳罪，均累犯，各處有期徒刑肆月。應執
行有期徒刑壹年拾月。
    事  實
一、黃弘儒前因施用毒品，經本院以96年度毒聲字第1078號裁定
    送觀察、勒戒後，因認無繼續施用毒品傾向，於民國96年10
    月31日執行完畢釋放出所。另因施用毒品等案件，分別經本
    院以97年度簡字第753 號、97年度審訴字第437 號判決各判
    處有期徒刑3 月、7 月、3 月確定，上開3 罪嗣經本院以97
    年度審聲字第2882號裁定應執行有期徒刑11月；又因施用毒
    品等案件，經本院以97年度審訴字第3953號判決各判處有期
    徒刑7 月、3 月，應執行有期徒刑9 月確定；再因犯竊盜罪
    ，經臺灣屏東地方法院以97年度簡字第1627號判決判處有期
    徒刑3 月確定，經接續執行，於99年4 月9 日縮短刑期假釋
    出監，而於99年5 月13日假釋期滿未經撤銷而視為執行完畢
    。詎猶不知悔改，仍為下列行為：(一)於100 年4 月6 日某時
    ，在其位於高雄市○○區○○路121 之1 號住處內，先基於
    施用第一級毒品海洛因之犯意，將海洛因摻入香菸內點火吸
    食，以此方式施用第一級毒品海洛因1 次；隨即又基於施用
    第二級毒品甲基安非他命之犯意，於上址住處內，以將甲基
    安非他命置於玻璃球內燒烤生煙之方式，施用第二級毒品甲
    基安非他命1 次。嗣於同年月9 日3 時30分許，在高雄市仁
    武區林森巷107 號旁之墓園土地公廟內，為警查獲，經徵得
    其同意採尿送驗後，結果呈嗎啡、甲基安非他命陽性反應，
    而查悉上情。(二)復於同年月17日某時，基於施用第一級毒品
    海洛因之犯意，在上址住處內，將海洛因摻入香菸內點火吸
    食，以此方式施用第一級毒品海洛因1 次；另於同年月18日
    某時，基於施用第二級毒品甲基安非他命之犯意，於上址住
    處內，以將甲基安非他命置於玻璃球內燒烤生煙之方式，施
    用第二級毒品甲基安非他命1 次。嗣於同年月19日19時10分
    許，在高雄市大樹區○○○路140 之8 號前，為警盤查，經
    徵得其同意採尿送驗後，結果呈嗎啡、甲基安非他命陽性反
    應，而查悉上情。
二、案經高雄市政府警察局及高雄市政府警察局仁武分局移送臺
    灣高雄地方法院檢察署檢察官偵查起訴。
    理  由
一、本件被告黃弘儒所犯並非死刑、無期徒刑、最輕本刑為3 年
    以上有徒刑之罪或高等法院管轄第一審案件，而其於準備程
    序進行中，被告先就被訴事實為有罪之陳述，經法官告知簡
    式審判程序之旨，並聽取公訴人及被告之意見後，本院認適
    宜改依簡式審判程序進行，爰依刑事訴訟法第273 條之1 第
    1 項、第284 條之1 規定，由本院合議庭以裁定由受命法官
    獨任進行簡式審判程序，合先敘明。
二、上揭事實，業據被告於本院審理時坦承不諱，並有高雄市政
    府警察局仁武分局仁武派出所毒品案件嫌犯尿液採證檢驗對
    照表1 紙、高雄市政府警察局保安警察大隊雄岡中隊偵辦毒
    品危害防制條例嫌疑人尿液採證代碼對照表1 紙、台灣檢驗
    科技股份有限公司濫用藥物檢驗報告2 份在卷可稽，足認被
    告之任意性自白與事實相符，應堪採信。綜上，本案事證明
    確，被告犯行堪以認定，應依法論罪科刑。
三、查被告前因施用毒品案件，經本院以96年度毒聲字第1078號
    裁定送觀察、勒戒後，因認無繼續施用毒品傾向，於96年10
    月31日執行完畢釋放出所等情，此有臺灣高等法院被告前案
    紀錄表1 份在卷可按。是核被告所為，分別係犯毒品危害防
    制條例第10條第1 項之施用第一級毒品罪，共2 罪，以及同
    條例第10條第2 項之施用第二級毒品罪，共2 罪。被告施用
    前持有第一級毒品海洛因及第二級毒品甲基安非他命之低度
    行為，各為施用之高度行為所吸收，均不另論罪。被告所犯
    上開4 罪，犯意各別，行為互異，應予分論併罰。又被告有
    前揭事實欄所載之前科及執行紀錄，有臺灣高等法院被告前
    案紀錄表在卷可稽，其受有期徒刑之執行完畢後，5 年以內
    故意再犯本件有期徒刑以上之4 罪，均為累犯，應依刑法第
    47 條 第1 項規定，各加重其刑。爰審酌被告前有施用毒品
    之不良素行，有上揭前案紀錄表可查，竟不知悔改及戒除毒
    品而再犯本件施用毒品罪，顯見其戒絕毒癮之意志不堅，本
    不宜寬貸，惟念其施用毒品乃戕害自身健康，尚未直接危害
    他人，復審酌被告之犯罪手段、高職畢業之教育程度，家庭
    及經濟生活狀況普通，並考量檢察官具體求刑等一切具體情
    狀，分別量處如主文所示之刑，並定其應執行之刑，以資懲
    儆。
據上論斷，應依刑事訴訟法第273 條之1 第1 項、第299 條第1
項前段，毒品危害防制條例第10條第1 項、第2 項，刑法第11條
前段、第47條第1 項、第51條第5 款，判決如主文。
本案經檢察官劉慕珊到庭執行職務。
中    華    民    國  100     年    10    月    14    日
                      刑事第十庭  法  官  陳芸珮
以上正本證明與原本無異。
如不服本判決應於收受送達後10日內向本院提出上訴書狀，並應
敘述具體理由；如未敘述上訴理由者，應於上訴期間屆滿後20日
內向本院補提理由書（均須按他造當事人之人數附繕本）「切勿
逕送上級法院」。
中    華    民    國   100    年    10    月    14    日
                                  書記官  冒佩妤
附錄本案論罪科刑法條：
毒品危害防制條例第10條：
施用第一級毒品者，處6 月以上5 年以下有期徒刑。
施用第二級毒品者，處3 年以下有期徒刑。